臺灣高等法院刑事判決
108年度上訴字第3561號
上  訴  人  
即  被  告  林哲安  


上列上訴人即被告因詐欺案件，不服臺灣新北地方法院108年度
訴字第678號，中華民國108年9月9日第一審判決（起訴案號：臺
灣新北地方檢察署108年度偵字第18170號），提起上訴，本院判
決如下：
    主  文
原判決撤銷。
甲○○犯三人以上共同冒用公務員名義詐欺取財罪，處有期徒刑捌
月。扣案之蘋果廠牌IPhone 6型行動電話壹具沒收。
    事  實
一、甲○○於民國108年5 月中旬某日，經成年友人林柏緯（綽號
    「阿緯」，所涉本案犯行，另由檢察官偵辦中）招募，加入
    林柏緯及其他真實姓名、年籍不詳之成年成員所組成之詐騙
    集團（下稱「林柏緯及其所屬詐騙集團」，無證據證明有未
    滿18歲之成員），明知該詐騙集團係以假冒檢警司法人員辦
    案之方式向不特定民眾詐騙，猶以提領金額1％計酬，擔任取
    款車手之角色，與林柏緯及其所屬詐騙集團成年成員共同意
    圖為自己不法之所有，基於三人以上共同冒用公務員名義詐
    欺取財、以不正方法由自動付款設備取得他人之物之犯意聯
    絡，於108年5月17日上午10時許，先由該詐欺集團某成年成
    員佯以戶政事務所「黃主任」名義撥打電話向乙○○詐稱身分
    遭他人冒用云云，繼由該詐欺集團其他成年成員佯裝為臺北
    市刑警大隊林姓警官、「張俊義」等公務員，撥打電話告知
    乙○○涉嫌詐騙案件，須交付其名下金融帳戶提款卡及密碼以
    供調查，否則將予以羈押云云，致使乙○○誤信為真，聽從指
    示於電話中告知提款密碼，並於同日14時許將如附表「提領
    帳戶」欄所示郵局、玉山商業銀行、樹林農會柑園分行之金
    融帳戶提款卡放置在其位於新北市樹林區柑園路1段（地址
    詳卷）住家信箱內，旋由該詐騙集團某成年成員收取後，以
    不詳方式轉交給林柏緯，林柏緯再透過通訊軟體WECHAT聯繫
    甲○○，相約在新北市樹林區柑園街1段51巷巷口見面並交付
    上開帳戶提款卡、密碼；甲○○取得上開帳戶之提款卡、密碼
    後，接續於附表「提領日期、時間」欄所示時間，持上開乙
    ○○之郵局、玉山商業銀行、樹林農會柑園分行帳戶之提款卡
    ，在新北市板橋區、三重區及臺北市萬華區、中正區等地金
    融機構設置之自動付款設備輸入林柏緯轉知之密碼，使該自
    動付款設備誤認係有正當持用提款卡權源之人領款，以此不
    正方法，接續自前述帳戶提領如附表所示現金，總計新臺幣
    （下同）76萬元（詳細提領帳戶、時間、地點、金額，如附
    表所示），旋即攜帶提領所得現金、提款卡前往指定之臺北
    市松山區饒河街彩虹橋附近交付予林柏緯及其所屬詐騙集團
    成員，再以匯款方式給付甲○○7,600元（即提領金額1％）報
    酬。嗣乙○○發現遭騙，報警處理，始循線查悉上情。
二、案經乙○○訴由新北市政府警察局樹林分局報告臺灣新北地方
    檢察署檢察官偵查起訴。
    理  由
一、證據能力部分：
    按被告以外之人於審判外之陳述，雖不符刑事訴訟法第159 
    條之1至第159條之4之規定，而經當事人於審判程序同意作
    為證據，法院審酌該言詞陳述或書面陳述作成時之情況，認
    為適當者，亦得為證據。當事人、代理人或辯護人於法院調
    查證據時，知有第159條第1項不得為證據之情形，而未於言
    詞辯論終結前聲明異議者，視為有前項之同意，同法第159
    條之5第1項、第2項有明文規定。本判決下列所引用之被告
    以外之人於審判外之陳述，部分雖屬傳聞證據，惟檢察官、
    上訴人即被告甲○○（下稱被告）於本院準備程序時，就證據
    能力均表示沒有意見等語（見本院卷第65頁），迄至本案言
    詞辯論終結前亦未聲明異議，本院審酌上開證據資料製作時
    之情況，尚無違法不當及證明力明顯過低之瑕疵，且與本案
    待證事實間具有相當關聯性，亦認為以之作為證據應屬適當
    ，依刑事訴訟法第159條之5規定，認前揭證據資料均有證據
    能力。至於本判決其餘所依憑判斷之非供述證據，查無有何
    違反法定程序取得之情形，且與本案待證事實間具有相當之
    關聯性，復經原審、本院於審判期日逐一提示予檢察官、被
    告表示意見，依法進行證據之調查、辯論，以之為本案證據
    並無不當，應認有證據能力，而得採為判決之基礎，先予敘
    明。
二、認定犯罪事實所憑之證據及理由：
（一）訊據被告坦承於附表所示時間、地點，持林柏緯所交付之
      提款卡提領如附表所示款項後，並在臺北市松山區饒河街
      彩虹橋附近交付予林柏緯等事實，惟辯稱：當時在幫林柏
      緯開車、做一些雜事，林柏緯叫伊幫忙領錢，伊不知道是
      擔任詐騙集團車手工作，也不知道提領的是被害人的錢；
      事後林柏緯只給幾千元的車馬費云云（見本院卷第62頁至
      第64頁、第100頁）。經查： 
 （1）上開事實，業據被告於警詢、偵訊、原審訊問及審理時坦
      承不諱（見108年度偵字第18170號卷第13頁至第16頁、第
      113頁至第116頁，原審卷第26頁、第32頁、第38頁至第40
       頁、第143頁至第145頁），核與證人即告訴人乙○○於警
      詢指訴遭詐騙而匯款之情節相符（見108年度偵字第18170
      號卷第20頁至第21頁、第24 頁），並有新北市政府警察
      局樹林分局偵辦甲○○涉嫌詐欺偵查報告、搜索扣押筆錄、
      扣押物品目錄表、被告於新北市○○區○○街0段00號附近徘
      徊（即「林柏緯」交付提款卡地點附近）之監視器錄影畫
      面翻拍照片、如附表各編號「證據卷頁」欄所示各項書證
      附卷可佐（詳如附表「證據卷頁」欄所示證據及卷頁，10
      8年度他字第4497號卷第5頁至第20頁，108年度偵字第181
      70號卷第49頁至第53頁、第71頁）。從而，被告前開所為
      任意性自白，既有上述客觀事證資為補強，核與事實相符
      ，應堪採信。 
 （2）被告於本院雖辯稱因相信綽號「阿緯」 之林柏緯，不知
      道是從詐騙，也不知道提領的是被害人的錢云云（見本院
      卷第62頁、第108頁）。然此與被告於警詢、偵訊、原審
      訊問時供承：伊與綽號「阿緯」之林柏緯是朋友關係，都
      是他主動跟伊聯繫，林柏緯偶爾會拿提款卡要伊提領金錢
      ，後來感覺林柏緯行蹤比較神秘，會面地點一直變更，伊
      漸漸知道他是詐騙集團成員，他們是以假檢警方式去詐騙
      被害人，伊是擔任提領角色，就是車手，獲利是提款總額
      的1％等語（見同上偵卷第14頁至第15頁、第114頁至第115
      頁、第131頁至第132頁），已有所矛盾，是否可採，尚非
      無疑。況金融機構帳戶事關個人財產權益之保障，與存戶
      之存摺、提款卡、提款卡密碼及網路銀行密碼結合後更具
      專屬性及私密性，多僅本人始能使用，縱偶有特殊情況須
      將存摺、提款卡、提款密碼及網路銀行密碼交付他人者，
      亦必係與該收受之人具相當信賴關係，並確實瞭解其用途
      ，並無任意交付予他人使用之理；且我國金融機構眾多，
      各金融機構除廣設分行外，復在便利商店、商場、公、私
      立機關、行號設立自動櫃員機，金融機構帳戶提款卡持卡
      人使用自動櫃員機提領款項極為便利，是依一般人之社會
      生活經驗，如帳戶內之款項來源正當，提款卡持卡人大可
      自行提領，若提款卡持卡人不自行提領金融機構帳戶內款
      項，反而支付代價或提供利益委由他人以臨櫃或至便利商
      店、金融機構附設之自動櫃員提款機方式提領現金，就該
      金融機構帳戶內款項可能係詐欺或其他財產犯罪所得之不
      法來源，當有合理之預期。尤以詐欺集團支付代利用俗稱
      「車手」之人負責從金融機構帳戶提領款項，業已經報章
      媒體多所披露，並屢經政府及新聞為反詐騙之宣導，是一
      般具有通常智識之人，應可知委由他人以臨櫃或至自動付
      款設備方式提領金融機構帳戶款項者，多係藉此取得不法
      犯罪所得，而被告於本案行為時，為年滿23歲之成年人，
      自陳具高職畢業之智識程度（見同上偵卷第11頁），應具
      有相當智識程度與社會經驗，對於詐騙集團常以誘騙他人
      交付款項、利用自動付款設備領取被害人帳戶內之款項等
      詐騙之手段、犯罪模式，應有所認識，兼以被告只負責提
      領款項，無須任何技術、工作經驗，即可獲取提領款項總
      額1％之報酬，實與一般朋友間代為提款所給予車馬費數額
      之常情不符，又若提領之款項來源確屬合法，綽號「阿緯
      」之林柏緯大可自行提領金融機構帳戶內款項，何須大費
      周章，將提款卡交給被告代為提領，並於被告將領得款項
      繳回後，再支付提領款項總額1％之報酬，參以本案被告自
      綽號「阿緯」之林柏緯處同時取得3張提款卡，卻於附表
      所示不同地點、分次提領款項，倘其確信其所提領款項正
      當，又何須分散不同地點提領？此顯與常情有違，被告自
      可輕易判斷綽號「阿緯」之林柏緯有高度可能係從事違法
      詐騙行為。是被告於本院翻異前詞，改辯稱不知道林柏緯
      係詐騙集團成員，也不知道提領的是被害人的錢云云，顯
      屬臨訟卸責諉過之詞，自無足採。 
 （3）次按共同正犯之數行為人，在合同意思範圍以內，各自分
      擔犯罪行為之一部，相互利用他人之行為，以達其犯罪目
      的者，即應對全部發生之結果，共同負責；共同正犯之成
      立，祇須具有犯意之聯絡及行為之分擔，既不問犯罪動機
      起於何人，亦不必每一階段均有參與。觀諸電話詐騙之犯
      罪型態，自架設電話機房、撥打電話實施詐騙、指定被害
      人匯款帳戶後聯繫車手提領、或聯繫車手直接向被害人取
      款、分贓等階段，乃需由多人縝密分工方能完成之集團性
      犯罪，倘有其中某一環節脫落，將無法順遂達成詐欺之結
      果，因此，詐欺集團各個成員，固因各自分工不同而未均
      能從頭到尾始終參與其中，惟其等共同詐欺之意思，非但
      並無軒輊，甚至有利用集團其他成員之各自行為，以遂詐
      欺之犯罪結果；其中擔任車手之人，既明知所收取或提領
      之款項，係被害人遭詐欺而依指示交付、匯入指定帳戶之
      詐欺所得，其參與詐欺集團之組織分工，負責收取或提領
      詐欺所得贓款，並將領取款項之一部分充作自己之報酬，
      最終目的係使詐欺集團順利完成詐欺取財犯罪，並確保獲
      得不法利潤、朋分贓款，其所為顯係基於自己共同犯罪之
      意思，事前同謀而參與集團之犯罪行為，與詐騙集團成員
      間具有犯意聯絡及行為分擔，應論以共同正犯。本案係由
      「林柏緯及其所屬詐騙集團」成年成員以假冒檢警司法人
      員（公務員）辦案等詐術訛騙告訴人，並取得如附表所示
      之郵局、玉山商業銀行、樹林農會柑園分行帳戶之提款卡
      及密碼後，由同屬詐欺集團之林柏緯交付上開提款卡、密
      碼予被告，繼由被告接續於附表所示時、地持上開提款卡
      提領現金再交予林柏緯輾轉交至詐欺集團等情，業據被告
      於警詢、偵訊、原審審理時供認不諱，已如前述，足見本
      案詐欺集團成員係以假冒公務員名義施用詐術、參與人員
      至少有3 人（即被告、林柏緯、撥打電話行騙告訴人之人
      ）顯有認知。被告固未與去電詐騙告訴人之詐欺集團成員
      接觸，亦未自始至終參與各階段之犯行，然被告為圖賺取
      報酬，明知林柏緯及其所屬詐欺集團成年成員係為詐騙告
      訴人取得款項，猶持林柏緯交付之提款卡、密碼於附表所
      示時間、地點提領現金後交付，堪認其係在合同意思範圍
      內，相互支援、供應彼此所需地位，相互利用他人行為，
      以達共同詐欺取財目的，是被告確有共同詐欺取財之犯行
      無訛。準此，被告與林柏緯、佯為戶政事務所「黃主任」
      、「林警官」、「張俊義」之詐騙集團不詳成年成員間，
      就其等所參與、犯意聯絡之3人以上共同冒用公務員名義
      犯詐欺取財罪、非法由自動付款設備取財等犯罪事實，均
      須同負全責。
（二）綜上所述，本案事證明確，被告所為三人以上共同冒用公
      務員名義犯詐欺取財、非法由自動付款設備取財等犯行已
      經證明，應依法論科。 
三、論罪與刑之減輕：
（一）核被告所為，係犯刑法第339條之4第1項第1款、第2款之
      三人以上共同冒用公務員詐欺取財罪、同法第339條之2 
      第1項之以不正方法由自動付款設備取得他人財物罪。公
      訴意旨雖未引用刑法第339條之2第1項之非法由自動付款
      設備取財罪之法條，惟起訴書犯罪事實欄一已載明被告於
      「108年5月17日16時許至108年5月18日9時許…隨機挑選金
      融機構提款機以附表所示提款卡提款，分別提領23次共新
      臺幣（下同）76萬元」等語（見起訴書第2頁），復經本
      院當庭告知上開罪名（見本院卷第61頁、第99頁），以俾
      檢察官、被告為訴訟上之攻擊防禦，本院自得加以審究。
      又被告於附表「提款日期、時間」欄所示，以不正方法由
      自動付款設備取得告訴人款項共76萬元之行為，要係基於
      同一詐騙告訴人取財之犯罪決意，於緊密時間、地點而為
      ，侵害同一法益，各行為之獨立性極為薄弱，應以包括一
      行為予以評價，較為合理，而論以接續犯。
（二）按共同實行犯罪行為之人，在合同意思範圍以內，各自分
      擔犯罪行為之一部，相互利用他人之行為，以達其犯罪之
      目的者，即應對於全部所發生之結果，共同負責，不問犯
      罪動機起於何人，亦不必每一階段犯行，均經參與；而詐
      欺集團成員，以分工合作之方式，各自分擔犯罪行為之一
      部，相互利用他人之行為，以達詐欺取財之目的，即應負
      共同正犯責任，不必每一階段犯行均經參與，且犯意之聯
      絡，亦不以直接發生者為限，其有間接之聯絡者，亦屬之
      。本件被告就上開犯行雖未實際參與以電話向告訴人施用
      詐術行為之部分，然被告與林柏緯及其所屬詐欺集團成年
      成員間，事前謀議由共犯以電話冒用公務員名義行騙 ，
      繼由被告持告訴人交付之金融帳戶提款卡至自動櫃員提款
      機進行提款、交付提領現款予共犯林柏緯轉交予其他詐騙
      集團成員朋分花用，並實際為本件詐欺取財等犯行，其等
      就所欲進行之犯行，事先已有認識，縱被告未全程親自參
      與犯行，依前述說明，既在其與共犯犯意聯絡之範圍內，
      被告自應對全部行為之結果負其責任。是以被告
      與林柏緯、佯為戶政事務所「黃主任」、「林警官」、「
      張俊義」等公務員之詐騙集團不詳成年成員間，就上開之
      犯行，有犯意聯絡及行為分擔，均為共同正犯。
（三）被告以一行為同時觸犯三人以上共同冒用公務員名義犯詐
      欺取財及非法由自動付款設備取得他人財物等2罪，為想
      像競合犯，應依刑法第55條規定，從一重之三人以上共同
      冒用公務名義犯詐欺取財罪論處。
（四）又按犯罪之情狀顯可憫恕，認科以最低刑度仍嫌過重者，
      得酌量減輕其刑，刑法第59條定有明文，所謂顯可憫恕，
      係指被告之犯行有情輕法重，客觀上足以引起一般人同情
      ，處以經依法減刑後之法定最低刑度仍失之過苛，尚堪憫
      恕之情形而言。又所謂「犯罪之情狀」顯可憫恕，與刑法
      第57條所稱之審酌「一切情狀」，二者並非屬截然不同之
      範圍，於裁判上酌量減輕其刑時，本應就犯罪一切情狀（
      包括刑法第57條所列舉之10款事項），予以全盤考量，審
      酌其犯罪有無可憫恕之事由，以為判斷，故適用第59條酌
      量減輕其刑時，並不排除第57條所列舉10款事由之審酌（
      最高法院108年度台上字第2978號判決意旨參照）。查被
      告為賺取提領總額1％計算之報酬，參與本案林柏緯及其所
      屬詐騙集團成年成員所為加重詐欺取財犯行，誤觸法網，
      案發迄今坦認犯行，並積極與告訴人達成民事上和解，應
      允賠償25萬元，現已賠付15萬元，餘款將以分期付款方式
      給付等情，業經告訴人陳明在卷（見本院卷第67頁），並
      有原審108年度司附民移調字第1375號調解筆錄、公務電
      話紀錄表附卷可佐（見原審卷第149頁、第151頁），被告
      竭盡所能彌補告訴人損失，因此獲得告訴人之諒解而請求
      法院從輕量刑（見本院卷第67頁），參以被告於108年6月
      11日為警查獲後，已覓得正當工作（被告自稱現為汽車音
      響影音技術學徒），而其另案參與108年5月24日、27日被
      害人鄭顏紀嬌、趙范文香遭詐騙案件（業經檢察官分別向
      臺灣臺北地方法院、臺灣士林地方法院提起公訴），係於
      同一時期，參與同一「林柏緯及其所屬詐騙集團」所為，
      僅因該2案與本案分別偵結起訴而先後繫屬於不同法院，
      有被告之本院前案紀錄表、上開起訴書在卷可佐，足認其
      並非深度、長期參與詐騙集團或接觸詐騙事務。本院衡諸
      上情，倘就被告所犯本案加重詐欺取財犯行，量處其所犯
      罪名之最低度刑（即有期徒刑1 年），且因前揭另案將諭
      知罪刑而無法獲得緩刑之宣告，客觀上確有情輕法重之憾
      ，並參酌告訴人之意見，爰依刑法第59條規定酌減其刑。
       
四、對原審判決之評價：
（一）原審認被告上開罪行明確，予以論罪科刑，固非無見。惟
      查被告、林柏緯及其所屬詐騙集團成員於詐得告訴人交付
      如附表所示之郵局、玉山商業銀行、樹林農會柑園分行帳
      戶之提款卡、提款密碼後，推由被告於附表所示時間、地
      點，利用金融機構設置之自動櫃員機，鍵入告訴人受騙而
      告知之密碼，使該自動付款設備誤認係告訴人或獲其授權
      之人提領款項，接續提款現金合計76萬元等行為，係以不
      正方法由自動付款設備取得他人財物，應成立刑法第339 
      條之2 第1 項之罪，原判決漏未論述，已有違誤。
（二）被告提起上訴請求為緩刑宣告云云。惟緩刑為法院刑罰權
      之運用，旨在獎勵自新，祇須合於刑法第74條所定之條件
      ，法院本有自由裁量之職權。關於緩刑之宣告，除應具備
      一定條件外，並須有可認為以暫不執行刑罰為適當之情形
      ，始得為之。法院行使此項裁量職權時，應受比例原則、
      平等原則等一般法律原則之支配；但此之所謂比例原則，
      指法院行使此項職權判斷時，須符合客觀上之適當性、相
      當性及必要性之價值要求，不得逾越，用以維護刑罰之均
      衡；而所謂平等原則，非指一律齊頭式之平等待遇，應從
      實質上加以客觀判斷，對相同之條件事實，始得為相同之
      處理，倘若條件事實有別，則應本乎正義理念，予以分別
      處置，禁止恣意為之，俾緩刑宣告之運用，達成客觀上之
      適當性、相當性與必要性之要求（最高法院99年度台上字
      第7994號判決意旨參照）。查被告前未曾因故意犯罪受有
      期徒刑以上刑之宣告，有本院被告前案紀錄表存卷可查（
      見本院卷第35頁至第36頁），且告訴人於本院準備程序表
      示：被告只有履行第1、2期，希望法院判輕一點，讓被告
      可以早點去賺錢還給伊等語（見本院卷第67頁），固可認
      被告已有悛悔之意；然被告為賺取報酬，即參與、應允擔
      任提款款項之車手角色，核屬本案加重詐欺犯行中不可或
      缺之角色，嗣並獲取報酬，助長詐欺集團之盛行，危害社
      會秩序，破壞人心信任，造成告訴人財產之損失；且被告
      於108年5月24日、27日擔任取款車手所犯之加重詐欺取財
      犯行，業經檢察官提起公訴，另由臺灣臺北地方法院、臺
      灣士林地方法院審理中，有被告之本院前案案件異動查證
      作業資料在卷可佐（見本院卷第95頁）。本院審酌本案犯
      罪情節、上開各情，認並無暫不執行被告刑罰為適當之情
      勢，實有令其實際接受刑罰執行以收警惕制裁之效之必要
      ，認不宜宣告緩刑。被告執此為由提起上訴，並無理由。
      被告上訴固無理由，惟原判決既有前揭可議之處，仍屬無
      可維持，應由本院將原判決予以撤銷改判。
（三）爰以行為人之責任為基礎，審酌被告正值青年，不思循正
      當途徑賺取錢財，為圖輕易賺取金錢而參與「林柏緯及其
      所屬詐騙集團」，擔任提款車手，用一般民眾欠缺法律專
      業知識，對於司法機關偵辦案件程序未必瞭解，及民眾對
      於政府機關等公務人員執行職務公信力之信賴等心理，以
      前開方式遂行詐騙手段，使無辜之告訴人陷於錯誤，因而
      受有財產上損害，破壞國家機關公權力行使之威信、社會
      治安，擾亂社會金融秩序，應值非難；兼衡被告犯後積極
      與告訴人聯繫和解事宜，終與告訴人達成調解並徵得其諒
      解之犯罪後態度，其自稱高職畢業之智識程度、家庭經濟
      狀況小康（見偵卷第11 頁調查筆錄受詢問人欄）及其犯
      罪動機、目的、手段尚屬平和、生活狀況、於本案中係依
      詐騙集團成員指揮，負責持提款卡提領現款後交付，屬受
      支配者之角色，參與犯罪程度較輕微等一切情狀，量處如
      主文第2 項所示之刑。 
（四）沒收部分：
   （1）查被告因參與本案加重詐欺取財犯行所獲得之犯罪所得
        金額為7,600元，業據被告供承在卷（見108年度偵字第
        18170號卷第16頁、第132頁，原審卷第39頁），固屬被
        告之犯罪所得，且未扣案，本應依刑法第38條之1 第1 
        項前段、第3 項之規定予以宣告沒收，於全部或一部不
        能沒收或不宜執行沒收時，追徵其價額；惟考量被告與
        告訴人以25萬元調解成立，現已給付15萬元，餘款10萬
        元將以分期付款方式給付等情，業如前述，是被告上開
        達成民事調解而賠償告訴人之數額已達15萬元，超過其
        實際獲取之犯罪所得甚多，倘被告違反調解內容而未給
        付餘款，告訴人亦得聲請法院強制執行，本院審酌若再
        宣告沒收被告犯罪所得，將可能使之承受過度不利益，
        而有過苛之虞，爰依刑法第38條之2 第2 項規定，就被
        告本案犯罪所得不予宣告沒收。  
   （2）按屬於犯罪行為人所有之供犯罪所用、犯罪預備之物或
        犯罪所生之物沒收之規定，除有刑法第38條之2 第2項
        過苛調節條款所定之情形而得不宣告或酌減者（即宣告
        沒收或追徵有過苛之虞、欠缺刑法上之重要性、犯罪所
        得價值低微，或為維持受宣告人生活條件之必要者而得
        不宣告或酌減），應逕適用刑法第38條第2項前段之規
        定宣告沒收。查扣案之蘋果廠牌IPhone 6型行動電話1
        具（IMEI：000000000000000），為被告所有，供其犯
        本件加重詐欺犯行與林柏緯聯絡所用之物，業據被告供
        述明確（見108年度偵字第18170號卷第14頁至第15頁、
        第115頁），復無刑法第38條之2第2項過苛調節條款所
        定得不宣告或酌減之情形，爰依刑法第38條第2 項前段
        之規定宣告沒收。
據上論斷，應依刑事訴訟法第369條第1項前段、第364條、第299
 條第1項前段，刑法第28條、第339條之2第1項、第339條之4第1
項第1款、第2款、第59條、第38條第2項、第38條之2第2項，刑
法施行法第1條之1第1項，判決如主文。
本案經檢察官曾信傑提起公訴，檢察官蘇佩鈺到庭執行職務。
中　　華　　民　　國　　109 　年　　1 　　月　　7 　　日
                  刑事第十八庭  審判長法　官  吳炳桂
                                      法　官  黃紹紘
                                      法　官  何俏美
以上正本證明與原本無異。
如不服本判決，應於收受送達後10日內向本院提出上訴書狀，其
未敘述上訴之理由者並得於提起上訴後10日內向本院補提理由書
（均須按他造當事人之人數附繕本）「切勿逕送上級法院」。
                                      書記官  吳芝嘉
中　　華　　民　　國　　109 　年　　1 　　月　　7 　　日
附錄：本案論罪科刑法條全文
中華民國刑法第339條之2 
意圖為自己或第三人不法之所有，以不正方法由自動付款設備取
得他人之物者，處 3 年以下有期徒刑、拘役或 30 萬元以下罰
金。
以前項方法得財產上不法之利益或使第三人得之者，亦同。
前二項之未遂犯罰之。

中華民國刑法第339條之4 
犯第339 條詐欺罪而有下列情形之一者，處1 年以上7 年以下有
期徒刑，得併科1 百萬元以下罰金：
一、冒用政府機關或公務員名義犯之。
二、三人以上共同犯之。
三、以廣播電視、電子通訊、網際網路或其他媒體等傳播工具，
對公眾散布而犯之。
前項之未遂犯罰之。

附表：
編號 提領帳戶 提領日期、時間（時：分：秒） 提領地點 提領金額 （不計手續費） 證據卷頁 1 乙○○中華郵政帳戶（局號0000000、帳號0000000）  108年5月17日 ①16:30:03  ②16:31:19  ③16:43:18 新北市○○區○○路00號板橋站前郵局自動櫃員機 ①6萬元 ②6萬元 ③3萬元 ①中華郵政查詢12月交易/彙總登摺明細（見108年度偵字第18710號卷第61頁）。 ②提款地點明細資料（見10 8年度偵字第18710號卷第67頁至第70頁）。 ③車手提款紀錄對照影像（見108年度偵字第18710號卷第75頁）。    108年5月18日 ①08:25:35  ②08:36:58  ③08:51:31 ①臺北市○○區○○街000號臺北漢中街郵局自動櫃員機 ②臺北市○○區○○路0段00 號臺北中山堂郵局自動櫃員機 ③臺北市○○區○○○路0段0 00號臺北北門郵局自動櫃員機 ①6萬元 ②6萬元 ③3萬元  2 乙○○玉山商業銀行帳戶（帳號0000000000000） 108年5月17日 ①16:58:03 ②16:59:13  ③17:00:05  ④17:00:54 新北市○○區○○路0段000號玉山銀行新板特區分行自動櫃員機 ①3萬元  ②3萬元 ③3萬元  ④3萬元 ①玉山商業銀行存戶交易明細整合查詢（見108年度偵字第18710號卷第59頁）。 ②提款地點明細資料（見108年度偵字第18710號卷第67頁至第70頁）。 ③車手提款紀錄對照影像（見108年度偵字第18710號卷第75頁至第76頁）。    108年5月18日 ①09:07:13  ②09:08:23  ③09:09:26  ④09:10:32 臺北市○○區○○路000 號玉山銀行建成分行自動櫃員機 ①3萬元 ②3萬元 ③3萬元 ④3萬元  3 乙○○樹林農會柑園分部帳戶（帳號00000000000000）  108年5月17日 ①16:16:25  ②16:17:11  ③16:17:47  ④16:18:24  ⑤16:18:59 新北市○○區○○路00號板橋區農會總會自動櫃員機 ①2萬元 ②2萬元 ③2萬元 ④2萬元 ⑤2萬元 ①樹林農會柑園分部存摺存款交易明細查詢、跨行交易明細表（見108年度偵字第18710號卷第63頁、第65頁）。 ②提款地點明細資料（見108年度偵字第18710號卷第67頁至第70頁）。 ③車手提款紀錄對照影像（見108年度偵字第18710號卷第76頁至第77頁）。    108年5月18日 ①09:23:47  ②09:24:30  ③09:25:06  ④09:25:44 新北市○○區○○路0段0號三重區農會本會自動櫃員機 ①3萬元 ②3萬元 ③3萬元 ④3萬元